【裁判字號】    89,易,2475
【裁判日期】    900214
【裁判案由】    偽造文書
【裁判全文】
臺灣桃園地方法院刑事判決                        八十九年度易字第二四七五號
    公  訴  人  臺灣桃園地方法院檢察署檢察官
    被      告  丙○○
右列被告因偽造文書案件，經檢察官提起公訴（八十九年度偵字第一一八五三號），
本院判決如左：
        主  文
丙○○連續偽造署押，足以生損害於公眾及他人，累犯，處有期徒刑伍月，如易科罰
金以參佰元折算壹日。
於八十九年八月四日凌晨三時許所製作之警訊筆錄上所偽造之「乙○○」之署押參枚
（含簽名壹枚、指印貳枚）、於桃園縣警察局中壢分局刑事組製作之指紋卡片上所偽
造之「乙○○」之署押共貳拾枚，均沒收。
        事  實
一、丙○○曾於民國八十一年間因違反麻醉藥品管理條例，經臺灣臺南地方法院判處
    有期徒刑三年，該判決於八十一年六月七日確定，本應入監執行至八十四年三月
    十二日，後於八十二年十一月廿日假釋，又於假釋期間內之八十四年間再因違反
    麻醉藥品管理條例，經臺灣臺中地方法院於八十四年六月卅日判處有期徒刑四月
    確定，其之前開假釋經撤銷並入獄服殘刑一年二月又廿九日，其又犯軍法逃亡罪
    ，經判處有期徒刑一年二月確定，該罪刑與前開因違反麻醉藥品管理條例而判處
    之有期徒刑四月合併定應執行刑為有期徒刑一年四月，該刑期接續前開殘刑執行
    ，甫於八十六年七月廿一日縮刑期滿，猶不知悔改，於八十九年八月四日凌晨二
    時卅分許，在桃園縣龍潭鄉○○路五五八巷四之一號為警查獲其擁有安非他命一
    包（毛重０．三公克）、吸食器一組時，因其早經臺灣臺南地方法院於八十九年
    七月十八日以南院刑緝字０三九一號、臺灣臺南地方法院檢察署於八十九年六月
    廿二日以南檢清孝緝字０一二二六號發布通緝在案，竟持經變造換貼其照片之其
    之胞兄乙○○之國民身分證（此部分犯行為本院不另為不受理之諭知，詳如後述
    ）冒乙○○之名應訊，並基於偽造署押之概括犯意，先於八十九年八月四日凌晨
    三時許，在桃園縣警察局中壢分局中壢派出所，由該所警員王豫澎所製作之警訊
    筆錄上，偽造「乙○○」之署押三枚（含簽名一枚、指印二枚），迨其為警移送
    至桃園縣警察局中壢分局，又在該局刑事組之指紋卡片上，偽造「乙○○」之署
    押廿枚，均足生損害於司法警察機關刑案偵辦對象之正確性及乙○○本人。嗣於
    八十九年八月四日上午即為警識破而查知上情。
二、案經桃園縣警察局中壢分局報告臺灣桃園地方法院檢察署檢察官偵查起訴。
        理  由
一、訊據被告丙○○對於右開事實坦承不諱，證人即警員王豫澎亦於本院證稱八十九
    年度偵字第一一八五三號第十九頁之指紋卡片應係被告所捺，因該頁上面有中壢
    分局刑事組員警吳聲榮之職章，警方當時有請被告蓋指印，送去八號分機比對被
    告指紋等語，此外，復有八十九年八月四日凌晨三時許，於中壢派出所製作之警
    訊筆錄、前開指紋卡片各一紙在卷可稽，本件事證明確，被告犯行已堪認定。
二、核被告所為，係犯刑法第二百十七條第一項之偽造署押罪。被告於前開警訊筆錄
    及指紋卡片上所偽造署押之行為，時間緊接，所犯又係構成要件相同之罪名，顯
    係基於概括犯意而為，為連續犯，以一罪論，並依刑法第五十六條之規定，加重
    其刑；公訴人未指訴被告於指紋卡片上偽造署押之犯行，然該部分與已起訴部分
    具連續犯裁判上一罪之關係，自均在本院得一併審究之範圍內。被告曾於八十一
    年間因違反麻醉藥品管理條例，經臺灣臺南地方法院判處有期徒刑三年，該判決
    於八十一年六月七日確定，本應入監執行至八十四年三月十二日，後於八十二年
    十一月廿日假釋，又於假釋期間內之八十四年間再因違反麻醉藥品管理條例，經
    臺灣臺中地方法院於八十四年六月卅日判處有期徒刑四月確定，其之前開假釋經
    撤銷並入獄服殘刑一年二月又廿九日，其又犯軍法逃亡罪，經判處有期徒刑一年
    二月確定，該罪刑與前開因違反麻醉藥品管理條例而判處之有期徒刑四月合併定
    應執行刑為有期徒刑一年四月，該刑期接續前開殘刑執行，甫於八十六年七月廿
    一日縮刑期滿，此有台灣高等法院檢察署刑案紀錄簡覆表一紙可憑，其於五年內
    再犯本件，為累犯，應依刑法第四十七條之規定，遞加重其刑。爰審酌被告犯後
    自白、其犯行對國家偵查機關偵查犯罪正確性之危害、對被冒名應訊人所生損害
    、其行為手段等一切情狀，量處如主文所示之刑，並諭知易科罰金之折算標準。
    被告於八十九年八月四日凌晨三時許所製作之警訊筆錄上所偽造之「乙○○」之
    署押三枚（含簽名一枚、指印二枚）、於桃園縣警察局中壢分局刑事組製作之指
    紋卡片上所偽造之「乙○○」之署押共廿枚，均應依刑法第二百十九條之規定，
    宣告沒收。
三、公訴意旨另以：被告丙○○於八十九年八月四日持經變造渠胞兄乙○○之身分證
    應訊，因認其另涉犯刑法第二百十六條、第二百十二條之罪嫌云云。然查：按起
    訴時，應將卷宗及證物一併送交法院，此為刑事訴訟法第二百六十四條第三項所
    明定，此為起訴時必備之程式。公訴人所指被告變造之乙○○之國民身分證，依
    桃園縣警察局中壢分局刑事案件移送報告書觀之，應已移送予臺灣桃園地方法院
    檢察署，警員王豫澎亦於本院證稱已將證物交給桃園縣警察局中壢分局刑事組，
    本院則於八十九年十一月廿七日依刑事訴訟法第二百二十條、第二百七十三條第
    三項之規定，裁定命公訴人於文到五日內補正前開經扣案並經警移送之證物即前
    開經變造之國民身分證，公訴人並於八十九年十一月廿九日收受前開裁定，此有
    本院八十九年十一月廿七日桃院丁刑和八十九易二四七五字第三四四一九號函及
    送達證書一紙可按，然公訴人僅於八十九年十二月七日以甲○盛秋八九偵字第一
    一八五三號函回覆本院八十九年度保管字第五三一０號扣押物品清單一紙，經本
    院依職權向臺灣桃園地方法院檢察署贓物庫調取該號扣押物品清單所示之變造身
    分證，然該署贓物庫卻回覆以該證物業於八十九年十二月廿六日移轉臺灣臺南地
    方法院檢察署，此有本院刑事庭調送扣押物通知一紙可稽，因之，公訴人顯未提
    出前開變造之國民身分證，以為本案論罪證物，亦未依本院前開裁定之旨加以補
    正，既然，本院斷無僅以被告於警訊及本院審理時自白其有將乙○○之國民身分
    證之照片欄換貼己之照片，即遽加認定其犯罪事實，並科其以何等刑責。綜上，
    此部分之起訴程序違背規定，依刑事訴訟法第三百零三條第一款之規定，本應諭
    知不受理之判決，然此部分若成罪，則與前開論罪部分具有牽連犯裁判上一罪之
    關係，爰不另為不受理之諭知。
據上論斷，應依刑事訴訟法第二百九十九條第一項前段，刑法第五十六條、第二百十
七條第一項、第四十七條、第二百十九條、第四十一條第一項前段，罰金罰鍰提高標
準條例第二條，判決如主文。
本案經檢察官鄭重文到庭執行職務
中      華      民      國      九十      年    二      月    十四      日
                                臺灣桃園地方法院刑事第一庭
                                      法  官    曾  雨  明
右正本證明與原本無異。
如不服本判決，應於判決送達後十日內向本院提出上訴狀( 應附繕本 )，上訴於
臺灣高等法院。
                                      書記官    戴  育  萍
中        華        民        國    九十    年     二     月     廿     日
附論罪科刑依據之法條：
刑法第二百十七條第一項
偽造印章、印文或署押，足以生損害於公眾或他人者，處三年以下有期徒刑。


司法院資訊處製作；財團法人民間司法改革基金會備份。
